【裁判字號】    94,易,1685
【裁判日期】    950530
【裁判案由】    竊盜
【裁判全文】
臺灣臺北地方法院刑事判決              94年度易字第1685號
公  訴  人  臺灣臺北地方法院檢察署檢察官
被      告  乙○○
上列被告因竊盜案件，經檢察官聲請以簡易判決處刑（九十四年
度偵字第一四五二０號），本院認不宜以簡易判決處刑，改依通
常程序審理（九十四年度簡字第二四一０號），本院判決如下：
    主  文
乙○○無罪。
    理  由
一、公訴意旨略以：被告乙○○意圖為自己不法之所有，於民國
    九十四年四月二十八日五時許，在臺北縣新店市○○路○段
    一九二號前，見周若婷酒醉臥在路旁車上，竟起意竊取周若
    所有ＳＨＡＲＰ牌ＧＸ三一型行動電話（內碼000000
    0000000000）一具，得手後插入所有00000
    00000號行動電話門號之ＳＩＭ卡供已使用。嗣於九十
    四年六月二十三日十二時二十分許，為警循線查獲，因認被
    告涉有刑法第三百二十條第一項竊盜罪嫌。
二、按犯罪事實應依證據認定之，無證據不得推定其犯罪事實；
    不能證明被告犯罪者，應諭知無罪之判決，刑事訴訟法第一
    百五十四條第二項、第三百零一條第一項分別定有明文。又
    事實之認定，應憑證據，如未能發現相當證據，或證據不足
    以證明，自不能以推測或擬制之方法，為裁判基礎；且認定
    犯罪事實所憑之證據，雖不以直接證據為限，間接證據亦包
    括在內，然而無論直接證據或間接證據，其為訴訟上之證明
    ，須於通常一般之人均不致有所懷疑，而得確信其為真實之
    程度者，始得據為有罪之認定，倘其證明尚未達到此一程度
    ，而有合理之懷疑存在而無從使事實審法院得有罪之確信時
    ，即應由法院為諭知被告無罪之判決，有最高法院四十年台
    上字第八六號判例、七十六年台上字第四九八六號判例可資
    參照。次按刑事訴訟法第一百六十一條已於九十一年二月八
    日修正公布，修正後同條第一項規定：檢察官就被告犯罪事
    實，應負舉證責任，並指出證明之方法。因此，檢察官對於
    起訴之犯罪事實，應負提出證據及說服之實質舉證責任。倘
    其所提出之證據，不足為被告有罪之積極證明，或其闡明之
    證明方法，無從說服法官以形成被告有罪之心證，基於無罪
    推定之原則，自應為被告無罪判決之諭知，更有最高法院九
    十二年台上字第一二八號判例意旨足參。
三、公訴人認被告涉有竊盜罪嫌無非以證人甲○○證詞、被告所
    使用之0000000000號行動電話門號申登資料、通
    聯查詢單等為其論據。訊之被告對於曾使用其男友陳維垣所
    申請之0000000000號行動電話門號乙節固不否認
    ，惟堅決否認有何竊盜犯行，辯稱：其所使用之上開電話已
    經於九十三年十一月底左右遺失，因為是易付卡，損失不大
    ，所以沒有去掛失，通聯紀錄內所顯示之通話紀錄並非伊使
    用，亦不認識所顯示之電話號碼等語。
四、經查：
  (一)被告並不否認0000000000號行動電話門號為其男
    友陳維垣申請後提供伊使用，亦有該行動電話門號申登資料
    在卷可稽（見偵查卷第二二頁），堪信為真。
  (二)又0000000000號行動電話門號於九十四年四月二
    十八日至同年五月十二日期間雖有密集通聯紀錄，且所使用
    之行動電話內碼0000000000000000即為被
    害人周若婷遭竊之ＳＨＡＲＰ牌ＧＸ三一型行動電話內碼，
    亦有0000000000號行動電話門號之通聯紀錄可參
    ，惟上開行動電話確實為易付卡，亦為前開申登資料上所載
    明，亦即使用人必須在易付卡額度使用完畢後另行付費儲值
    ，始能繼續使用，則被告辯稱伊所使用之上開電話已經於九
    十一年十一月間在彰化縣二林鎮遺失，因為是易付卡，損失
    不大，所以就沒有去報遺失等情，尚難謂與常情有背。
  (三)且被告於前揭行動電話遺失後，被害人周若婷所有上該ＳＨ
    ＡＲＰ牌ＧＸ三一型行動電話於九十四年四月二十八日遭竊
    之前的九十四年三月十一日已經另行申辦00000000
    00號行動電話，而被告其後又因要使用月租費形式電話而
    於九十四年九月二十九日另申辦0000000000號行
    動電話，有和信電訊股份有限公司九十五年五月九日傳真檢
    送之申請書影本、中華電信股份有限公司臺灣北區電信分公
    司臺北西區營運處九十五年五月十二日（95）北西服一密字
    第０二０五號函檢送之用戶資料及申請書附本院卷可參，益
    徵被告前開辯解，非不可採信，因此，前揭通聯紀錄僅足證
    明被告曾經使用之0000000000號行動電話門號Ｓ
    ＩＭ卡曾經在上開期間內插入被害人周若婷遭竊之ＳＨＡＲ
    Ｐ牌ＧＸ三一型行動電話使用，惟不能直接證明此通聯紀錄
    即為被告使用。
  (四)至證人甲○○即被害人周若婷之男友於警詢中之證詞僅係述
    及：於案發當天因周若婷酒醉在車內休息，其下車購物再搭
    載周若婷返家後，已經發現周若婷皮包遭竊等情（見偵查卷
    第十、十一頁），關於係何時、何地遭何人所竊，均無從指
    訴，是其所為證詞，自無從直指被告涉竊盜犯行。
五、綜上所述，被告辯解：伊所使用之0000000000號
    行動電話門號早就遺失，並無竊盜犯行等語，既非不可採信
    ，又公訴人認被告涉有竊盜罪嫌之主要論據，既無從證明被
    告確實涉及竊盜犯行，不能使本院得有罪之確信，此外，復
    查無其他積極證據足證被告確有公訴人所指犯行，不能證明
    被告犯罪，自應為被告無罪判決之諭知。
據上論斷，應依刑事訴訟法第四百五十二條、第三百零一條第一
項前段，判決如主文。
本案經檢察官張書華到庭執行職務
中    華    民    國    95    年    5     月    30    日
                  刑事第四庭    審判長法  官  劉慧芬
                                      法  官  林麗真
                                      法  官  黎惠萍
上正本證明與原本無異。
如不服本判決，應於判決送達後10日內向本院提出上訴狀（應抄
附繕本）。告訴人或被害人如對於本判決不服者，應具備理由請
求檢察官上訴，其上訴期間之計算係以檢察官收受判決正本之日
期為準。
                                      書記官  楊麗娟
中    華    民    國    95    年    5     月    30    日


司法院資訊處製作；財團法人民間司法改革基金會備份。
